臺灣臺南地方法院交通事件裁定　　　　　　　　　　九十二年度交聲字第六六四號
　　移
　　受處分人
　　即異議人　甲○○
右列受處分人因違反道路交通管理處罰條例案件，對於交通部公路總局嘉義區監理所
台南監理站民國九十二年十一月十九日所為之裁決處分（處分案號：嘉監南字第裁七
四—Ｅ00000000號），聲明異議，本院裁定如左：
    主  文
異議駁回。
    理  由
一、聲明異議意旨略以：如附件聲明異議狀所載。
二、按汽車駕駛人，行車速度，超過規定之最高時速者，處新臺幣（下同）一千二百
    元以上二千四百元以下之罰鍰；並記違規點數一點，道路交通管理處罰條例第四
    十條第一項、第六十三條第一項第一款分別定有明文。
三、經查：
    （一）本件受處分人即異議人甲○○係於民國九十二年八月七日凌晨一時十分許
          ，駕駛車號６Ｓ─４６６９號自用小客車，在行經限速五十公里之新竹市
          台一線八三．五公里處時，為雷達測速儀自動照相系統測獲該輛自小客車
          之行車時速高達七十八公里，已超速二十八公里，經新竹市警察局交通隊
          警員逕行開單舉發等情，有新竹市警察局竹市警交字第Ｅ0000000
          0號舉發違反道路交通管理事件通知單一紙及超速採證相片一幀附卷可稽
          ，另本案舉發之新竹市警察局交通隊所使用之該只雷達測速儀，係經檢定
          合格且在有效期限內使用乙節，亦有新竹市警察局九十二年十月三十日竹
          市警交字第０９２０００７４０６號函敘明在卷可徵，並有該等雷達測速
          儀經濟部標準檢驗局檢定合格證書附卷可憑，而異議人對於其有於上開時
          、地行車時速高達七十八公里，已超速二十八公里之事實亦不爭執，從而
          ，異議人於上開時、地，有駕駛汽車行車速度超過規定之最高時速之事實
          ，應堪認定。
    （二）雖異議人辯稱：在該路段並無速限五十公里之標誌，且未裁處異議人罰鍰
          最低額其行政裁量權不無過當云云。惟查，新竹市台一線八三．五公里該
          處之速限為五十公里，且該處前方設有速限五十公里之速限標誌及立有「
          前有測速照相請減速慢行」之告示牌等情，業據新竹市警察局以九十二年
          十二月十五日竹市警交字第０９２００５１７６２號函文敘明在卷可徵，
          且有現場相片二幀在卷可憑，是省道台一線八三．五公里前方既已設置有
          速限五十公里之標誌及前有測速照相之告示牌，則異議人駕車行經上開地
          點，對該處路段係限速五十公里且有測速照相，應知之甚稔，顯難諉為不
          知，即或如異議人所陳該處路段一般速限為七十公里云云，惟異議人於上
          開時地之行車速度既已高達七十八公里，則其行車速度亦已超過前開路段
          所許可之最高時速，應無疑問。又所謂「平等原則」並非指絕對、機械之
          形式上平等，而係保障人民在法律上地位之實質平等，行政機關基於法律
          授權而訂定之標準或細則，自得斟酌規範事物性質之差異而為合理之區別
          對待。次按處理違反道路交通管理事件之程序及統一裁罰基準，依違反道
          路交通管理事件統一裁罰基準及處理細則之規定辦理；前項統一裁罰基準
          ，如違反道路交通管理事件統一裁罰標準表；又違反道路交通管理處罰條
          例第四十條第一項之規定，駕駛人行車速度，超過規定之最高時速二十公
          里以上並在期限內繳納或到案聽候裁決者，其中機器腳踏車部分裁處一千
          四百元、汽車裁處一千九百元，違反道路交通管理事件統一裁罰基準及處
          理細則第二條與違反道路交通管理事件統一裁罰標準表，分別定有明文。
          而前開由交通部會同內政部所訂定發布之裁罰標準，其中就駕駛人行車速
          度超過規定最高時速之違規行為部分，已依其超速是否已達二十公里，且
          區別其違規車種為機器腳踏車或汽車，並就違規駕駛人係在期限內繳納或
          到案聽候裁決；抑係逾越應到案期限十五日內、十五日以上三十日以內、
          或已逾三十日以上始繳納罰鍰、到案聽候裁決或逕行裁決處罰等各項情形
          予以訂定統一裁罰標準，已就違規車種之危險性、違規情節之輕重、行為
          人依限繳罰情形等各項差異為合理之區分，難謂與平等原則有何牴觸之處
          ，況前開裁罰標準表亦係公路監理機關據以裁罰之統一標準，就依法行政
          原則之確保或從保障人民權益及提高行政效能之目的觀之，該統一裁罰標
          準經核亦屬妥適，從而異議人前開所辯，均要係諉飾之詞，自無可採。
    （三）本件異議人有於右述時、地駕駛汽車，在行經新竹市台一線八三．五公里
          處時，其行車速度有超過規定之最高時速之事實，既可認定，則移送機關
          即交通部公路總局嘉義區監理所台南監理站據此引用前開道路交通管理處
          罰條例第四十條第一項、第六十三條第一項第一款規定，裁處異議人罰鍰
          一千九百元並記違規點數一點，於法並無不當，異議人異議為無理由，應
          予駁回。
四、據上論斷，應依道路交通案件處理辦法第十九條，裁定如主文。
中      華      民      國    九十三      年      一      月    二    日
                                  臺灣臺南地方法院交通法庭
                                      法  官    張  瑛  宗
右正本證明與原本無異
如不服本裁定應於送達後五日內向本院提出抗告狀
                                      書記官    陳  志  德
中      華      民      國      九十三      年      一      月    五    日
